臺灣臺中地方法院刑事判決
111年度訴字第2062號
公  訴  人  臺灣臺中地方檢察署檢察官
被      告  黃建順



上列被告因毒品危害防制條例案件，經檢察官提起公訴（111年
度毒偵字第2670號、111年度毒偵字第2861號、111年度毒偵字第
3192號），因被告於準備程序中就被訴事實為有罪之陳述，本院
合議庭裁定由受命法官獨任進行簡式審判程序後判決如下:
    主  文
黃建順犯施用第一級毒品罪，累犯，處有期徒刑捌月。又犯施用
第一級毒品罪，累犯，處有期徒刑捌月。應執行有期徒刑壹年。
扣案之吸食器壹組沒收。
    犯罪事實及理由
一、本案犯罪事實及證據，除證據關於「被告黃建順於本院行準
    備程序及審理時之自白」部分應予補充外，餘均引用檢察官
    起訴書之記載(如附件)。
二、查被告曾有如起訴書犯罪事實欄所載之犯罪科刑及執行完畢
    情形，有臺灣高等法院被告前案紀錄表、刑案資料查註紀錄
    表、施用毒品紀錄表及矯正簡表存卷可按，被告就此亦無爭
    執，而其受有期徒刑執行完畢後，5年內故意再犯本案有期
    徒刑以上之2罪，均為累犯，其前案與本案所之罪復均屬施
    用毒品案件，堪認被告對於刑罰之反應力顯屬薄弱，並無因
    累犯加重本刑致生其所受刑罰超過其所應負擔罪責之情形，
    參酌司法院釋字第775號解釋意旨，就所犯2罪各應依刑法第
    47條第1項規定加重其刑。　
三、爰審酌被告前因施用毒品案件經執行觀察、勒戒，仍未戒除
    毒癮，顯見其自制力不足，故應再藉由刑罰之執行，以收教
    化之功能；念及被告犯後坦承犯行，態度尚佳，且施用毒品
    係自戕一己之身體健康，尚未危及他人；暨其自述國中肄業
    之智識程度、原業板模工，如有上工每日工資約新台幣2至3
    千元之經濟狀況等一切情狀，就所犯2罪各量處如主文所示
    之刑。再者，被告所犯上揭2罪，綜合斟酌2罪間之時間、地
    點接近、均為混和施用第一級毒品、第二級毒品之犯罪關連
    性、各行為所侵害法益之同一性、所犯數罪對法益侵害之加
    重效應，對被告施以矯正之必要性，並貫徹刑法量刑公平正
    義理念等事項，體察法律恤刑之目的，爰定其應執行之刑為
    有期徒刑1年示懲。扣案吸食器1組，為被告所有且供犯罪所
    用，為其自承在卷，依刑法第38條第2項規定沒收。 
四、依刑事訴訟法第273條之1第1項、第299條第1項前段、第310
    條之2、第454條第2項，毒品危害防制條例第10條第1項、第
    2項，刑法第11條前段、第55條前段、第51條第5款、第47條
    第1項、第38條第2項，判決如主文。
本案經檢察官洪國朝提起公訴，檢察官鄭葆琳到庭執行職務。
中　　華　　民　　國　　111 　年　　11 　　月　 14　　日
                  刑事第二十一庭  法  官  邱志平  
以上正本證明與原本無異。
如不服本判決應於收受送達後20日內向本院提出上訴書狀，並應
敘述具體理由；其未敘述上訴理由者，應於上訴期間屆滿後20日
內向本院補提理由書（均須按他造當事人之人數附繕本）「切勿
逕送上級法院」。
　　　                          　書記官  楊賀傑
中　　華　　民　　國　　111 　年　　11 　　月　 14　　日

附錄論罪科刑法條：毒品危害防制條例第10條第1項
毒品危害防制條例第10條
施用第一級毒品者，處6月以上5年以下有期徒刑。
施用第二級毒品者，處3年以下有期徒刑。